臺灣桃園地方法院交通事件裁定　 100年度交聲字第562、564 號
原處分機關　交通部公路總局新竹區監理所
異　議　人
即受處分人 張啟明
上列異議人即受處分人因違反道路交通管理處罰條例事件，對於
交通部公路總局新竹區監理所中華民國100 年6 月23日桃監裁字
第裁52－B00000000 、52－BO0000000 號違反道路交通管理事件
裁決書所為之處分，聲明異議，本院裁定如下：
    主  文
異議均駁回。
    理  由
一、原處分意旨略以：異議人即受處分人張啟明駕駛所有車牌號
    碼V4－3888號自用小客車，於民國100 年5 月7 日下午4 時
    30分許，行經高雄巿新田路2 號前，為高雄巿政府警察局交
    通警察大隊員警舉發「未帶行照（事故）」、「未帶駕照（
    事故」，並填掣高巿警交字第B00000000 、B00000000 號違
    規通知單。嗣異議人於舉發通知單上所載之應到案日期前，
    向原處分機關提出申訴，原處分機關乃於100 年6 月23日以
    異議人有「駕駛汽車未隨身攜帶駕駛執照者」、「行車執照
    未隨車攜帶」之違規事實，依道路交通管理處罰條例第14條
    第1 項（漏列第1 項）第2 款、第25條（漏列第1 項）第3
    款規定，分別裁處異議人罰鍰新臺幣（下同）300 元、300
    元等語。
二、聲明異議意旨如附件刑事聲明異議狀所載。
三、按「受處分人，不服道路交通管理處罰條例第8條主管機關
    所為之處罰，得於接到裁決書之翌日起20日內，向管轄地方
    法院聲明異議」、「交通法庭認聲明異議不合法律上之程式
    或其異議權已經喪失者，應以裁定駁回之」，道路交通管理
    處罰條例第87條第1 項、道路交通事件處理辦法第17條前段
    分別定有明文。故受處分人自應於上開規定之期間內向法院
    聲明異議，倘受處分人逾期異議，即於法不合，法院自應裁
    定駁回。次按，處理違反道路交通管理事件，有關文書送達
    之程序，依行政程序法之規定，違反道路交通管理事件統一
    裁罰基準及處理細則第5 條定有明文。又依行政程序法第72
    第1 項、第73條第1 項及第74條第1 項、第2 項之規定，送
    達，於應受送達人之住居所、事務所或營業所為之；於應送
    達處所不獲會晤應受送達人時，得將文書付與有辨別事理能
    力之同居人、受僱人或應送達處所之接收郵件人員；送達不
    能依前二條規定為之者，得將文書寄存送達地之地方自治或
    警察機關，並作送達通知書兩份，一份黏貼於應受送達人住
    居所、事務所、營業所或其就業處所門首，另一份交由鄰居
    轉交或置於該送達處所信箱或其他適當位置，以為送達；前
    項情形，如係以郵務人員為送達人者，得將文書寄存於附近
    之郵政機關。而依行政程序法第74條第1 項之寄存送達，係
    以寄存之日起即為送達生效之日，而交通監理機關裁決之送
    達，自應依行政程序法第74條規定，以寄存送達當日即生送
    達效力（臺灣高等法院暨所屬法院97年法律座談會刑事類提
    案第42號及第43號法律問題研討結果、司法院大法官釋字第
    667 號解釋意旨參照）。
四、經查，本件原處分機關於100 年6 月23日所開立之桃監裁字
    第裁52－B00000000 、52－BO0000000 號違反道路交通管理
    事件裁決書，已由中華郵政股份有限公司投遞人員於100 年
    6 月29日按該裁決書所載地址「桃園縣龜山鄉○○村○○街
    11巷3 號5 樓」投遞，因未能獲會晤本人，亦無受領文書之
    同居人或受雇人，而依規定於同日將該件文書寄存於「6 支
    郵局」，寄存前投遞人員並依規定製作送達通知書2 份，1
    份黏貼於應受送達人住所即上址門首，1 份置於受送達處所
    信箱或適當位置等情，有原處分機關送達證書2 紙在卷可稽
    （見本院卷第13、14頁）；而異議人確以上揭戶址為實際住
    所一節，亦有異議人提出之刑事聲明異議狀之記載、個人戶
    籍資料查詢結果各1 紙可憑（見本院卷第4 、33頁），則揆
    諸上揭說明，原處分機關之上開裁決書，已於送達日即100
    年6 月29日發生送達之效力，是異議人聲明異議之期間，即
    應自送達之翌日即100 年6 月30日起算，又異議人之住所地
    （桃園縣龜山鄉）非在原處分機關之桃園監理站所在地（桃
    園縣桃園市）轄區內，依法院訴訟當事人在送期間標準第4
    點第1 項第1 款及第2 點第1 項規定，計算聲明異議期間應
    先加計在途期間1 日，則異議人至遲應於100 年7 月20日（
    星期三）前聲明異議，然異議人乃遲至100 年7 月21日始提
    出本件聲明異議，此有卷附聲明異議狀載之交通部公路總局
    桃園監理站收文章可憑，已逾越上開法定異議期間，揆諸首
    開規定，其異議自不合法律程式，且無從補正。縱使異議人
    曾於100 年5 月27日提出陳述單向原處分機關申訴云云（見
    本院卷第17頁），然上開陳述單之性質，應屬道路交通管理
    處罰條例第9 條第1 項所稱，於裁決前向處罰機關陳述意見
    而已，並非聲明異議，與前揭聲明異議應以司法狀紙敘述異
    議理由，提出於原處分機關之程式不符，因認本件聲明異議
    顯然不合法律上之程式。綜上，本件異議顯不合法律上程式
    ，並屬不能補正，應予駁回。
五、據上論斷，應依應依道路交通管理處罰條例第87條第2 項，
    道路交通事件處理辦法第17條前段，裁定如主文。
中    華    民    國   100    年    8     月    31    日
                        交通法庭  法  官  蘇琬能
以上正本證明與原本無異。
如不服本裁定，應於裁定送達後5 日內向本院提出抗告狀。
                                  書記官  黃惠鈴
中    華    民    國   100    年    9     月    5     日